臺灣新北地方法院刑事判決　　　　　　110年度審訴字第778號
公　訴　人　臺灣新北地方檢察署檢察官
被　　　告　張正偉



　　　　　　張明宗





上列被告等因偽造文書等案件，經檢察官提起公訴（109 年度偵
字第30212 號、第32828 號、110 年度偵緝字第1371號、第1372
號），被告等於準備程序中就被訴事實為有罪之陳述，本院裁定
進行簡式審判程序，茲判決如下：
    主  文
張正偉犯如附表三所示之罪，處如附表三所示之宣告刑及沒收。
上開得易科罰金之有期徒刑部分，應執行有期徒刑壹年，如易科
罰金，以新臺幣壹仟元折算壹日。簽帳單上偽造之「郭淑芬」署
押拾貳枚沒收。
張明宗犯如附表三所示之罪，處如附表三所示之宣告刑及沒收。
上開得易科罰金之有期徒刑部分，應執行有期徒刑柒月，如易科
罰金，以新臺幣壹仟元折算壹日。
    事  實
一、張正偉於民國109 年3 月3 日0 時57分許，行經新北市○○
    區○○路0 段000 巷000 號，見陳美珠所有車牌號碼000-00
    0 號普通重型機車（含鑰匙1 串、雨衣1 件）之鑰匙未拔，
    竟意圖為自己不法之所有，徒手發動機車後騎乘離去，因而
    竊取得逞。
二、張正偉與張明宗於109 年3 月3 日1 時許，騎乘上開機車至
    新北市○○區○○○路0 段000 號附近後，見該址住宅1 樓
    鐵門未鎖，共同意圖為自己不法之所有，無故侵入該處住宅
    至地下2 樓電梯旁之公共空間，竊取郭淑芬所有之工具箱2
    個（內含充電式電動起子1 把、充電式機電用壓接機1 把、
    水電用工具1 套）、國泰世華商業銀行股份有限公司（下稱
    國泰世華銀行）信用卡1 張（卡號：0000000000000000）、
    華南銀行存摺1 本、公司大小印章1 套等物，得手後即騎乘
    上開機車離去。
三、張正偉於竊得上開郭淑芬之國泰世華銀行信用卡後，另行起
    意，與真實姓名年籍不詳之成年友人共同意圖為自己不法之
    所有，基於詐欺取財、行使偽造私文書之犯意聯絡，持上開
    郭淑芬之國泰世華銀行信用卡，接續於附表一所示時間、地
    點以刷卡簽名或感應刷卡無需簽名方式，佯裝係郭淑芬本人
    以該信用卡消費，並於附表一編號1至6、8、9、12、15、18
    、19之信用卡簽帳單上商店存根聯簽名欄偽造「郭淑芬」之
    署押12枚，用以表示持卡人本人承認有此交易行為之意思，
    持以交付不知情特約商店之店員核對而行使之，致店員陷於
    錯誤允以消費共計新臺幣（下同）16萬2,868元，足以生損
    害郭淑芬及國泰世華銀行撥付消費款項之正確性。嗣經警獲
    報後調閱監視器畫面，並於109年5月16日14時25分許，在臺
    北市○○區○○街000號前停車格內尋獲陳美珠所有車牌號
    碼000-000號普通重型機車（車內無鑰匙及雨衣，機車已發
    還），查悉上情。
四、張明宗與張正偉共同意圖為自己不法之所有，於109 年3 月
    11日0 時2 分許，無故侵入新北市○○區○○街000 巷0 號
    住宅地下停車場，接續以附表二所示方式竊取施駿朋、呂宏
    逸、簡新薈所有車內財物得逞或未得手。
五、張明宗於109 年3 月11日1 時1 分許，在新北市○○區○○
    街000 號前騎樓，意圖為自己不法之所有，使用自備之機車
    鑰匙（之後已拋棄）發動賴麒宇所有停放該處之車牌號碼00
    0-000 號普通重型機車，以此方式竊取得逞。嗣經警獲報後
    調閱監視器畫面，並於109 年3 月12日21時7 分許，在新北
    市○○區○○街00號旁尋獲上開機車（已發還），查悉上情
    。
六、案經陳美珠、郭淑芬、國泰世華銀行訴由新北市政府警察局
    三重分局；施駿朋、呂宏逸訴由新北市政府警察局蘆洲分局
    報告臺灣新北地方檢察署檢察官偵查起訴。
    理  由
一、按除被告所犯為死刑、無期徒刑、最輕本刑為3 年以上有期
    徒刑之罪或高等法院管轄第一審案件者外，於第一次審判期
    日前之準備程序進行中，被告先就被訴事實為有罪之陳述時
    ，審判長得告知被告簡式審判程序之旨，並聽取當事人、代
    理人、辯護人及輔佐人之意見後，裁定進行簡式審判程序，
    刑事訴訟法第273 條之1 第1 項定有明文。本件被告二人所
    犯係死刑、無期徒刑、最輕本刑為3 年以上有期徒刑以外之
    罪，其於準備程序中就被訴事實為有罪之陳述，經本院告知
    簡式審判程序之旨，並聽取公訴人及被告二人之意見後，認
    宜進行簡式審判程序，爰依上開規定裁定行簡式審判程序。
二、上揭事實，業據被告二人於偵查、本院準備程序及審理時均
    坦承不諱，核與證人即告訴人陳美珠、郭淑芬、施駿朋、呂
    宏逸、告訴代理人黃鈺紜、證人即被害人簡新薈、賴麒宇於
    警詢時之證述情節相符，並有贓物認領保管單、監視器錄影
    擷取畫面、國泰世華銀行信用卡交易明細表、簽單、現場勘
    察報告暨現場照片、新北市政府警察局109 年5 月7 日新北
    警鑑字第1090817373號鑑驗書可資佐證，被告二人犯行堪予
    認定。
三、論罪科刑：
    核被告張正偉就事實欄一部分所為，係犯刑法第320 條第1
    項之普通竊盜罪。被告張正偉、張明宗就事實欄二部分所為
    ，均係犯刑法第321 條第1 項第1 款之侵入住宅竊盜罪；被
    告二人就此部分犯行間，有犯意聯絡及行為分擔，均應論以
    共同正犯。被告張正偉就事實欄三部分所為，係犯刑法第21
    6 條、第210 條之行使偽造私文書罪、同法第339 條第1 項
    之詐欺取財罪；被告張正偉與真實姓名年籍不詳之成年友人
    就此部分犯行間，有犯意聯絡及行為分擔，應論以共同正犯
    ；被告張正偉偽造署押係其偽造私文書之部分行為；而於偽
    造私文書後復持以行使，其偽造之低度行為，應為其行使偽
    造私文書之高度行為所吸收，均不另論罪；又被告張正偉先
    後盜刷告訴人郭淑芬持用之信用卡，係基於同一犯意，於密
    切接近之時地實施，侵害同一之法益之複次行為，各行為之
    獨立性極為薄弱，依一般社會健全觀念，在時間差距上難以
    強行分開，在刑法評價上，以視為數個舉動之接續施行，合
    為包括之一行為予以評價，為接續犯；再被告張正偉係以一
    盜刷行為而同時觸犯行使偽造私文書罪及詐欺取財罪，為想
    像競合犯，應依刑法第55條之規定，從一重之行使偽造私文
    書罪處斷。被告張正偉、張明宗就事實欄四部分所為，均係
    犯刑法第321 條第1 項第1 款之侵入住宅竊盜罪及同法第32
    1 條第2 項、第1 項第1 款之侵入住宅竊盜未遂罪（起訴書
    漏載）；又被告二人就此部分犯行間，有犯意聯絡及行為分
    擔，均應論以共同正犯；被告二人先後所為之竊盜行為，係
    於密切接近之時間、地點實施犯罪，各行為之獨立性極為薄
    弱，依一般社會健全觀念，在時間差距上難以強行分開，應
    視為數個舉動之接續施行，合為包括之一行為予以評價，為
    接續犯；再被告二人以一個竊盜行為，同時觸犯侵入住宅竊
    盜既遂及侵入住宅竊盜未遂罪，侵害不同法益，係以一行為
    觸犯數罪名，為想像競合犯，應依刑法第55條規定，從一重
    之侵入住宅竊盜罪處斷。被告張明宗就事實欄五部分所為，
    係犯刑法第320 條第1 項之普通竊盜罪。被告張正偉所犯上
    開1 次普通竊盜罪、被告張明宗所犯上開1 次普通竊盜罪、
    被告二人所共犯2 次侵入住宅竊盜罪、被告張正偉與姓名年
    籍不詳之成年友人所共犯1 次行使偽造私文書罪間，犯意各
    別，行為互殊，應予分論併罰。爰審酌被告二人正值青壯，
    竟不思依循正軌賺取財物，法治觀念顯有不足，應予非難，
    兼衡渠等犯罪動機、目的、手段，所得財物之價值，以及犯
    後態度等一切情狀，分別量處如主文所示之刑，並就得易科
    罰金部分所宣告之刑及定其應執行之刑，均諭知易科罰金之
    折算標準，以資懲儆。
四、沒收：
（一）信用卡簽帳單上偽造之「郭淑芬」署押12枚，不問屬於犯
      人與否，應依刑法第219 條之規定宣告沒收之。
（二）被告張正偉就事實欄一所竊得之鑰匙1 串、雨衣1 件，為
      其犯罪所得之物，雖未扣案，仍應依刑法第38條之1 第1
      項、第3 項規定宣告沒收，於全部或一部不能沒收或不宜
      執行沒收時，追徵其價額。
（三）按共同正犯之犯罪所得，沒收或追徵，應就各人所分得之
      數額分別為之；先前對共同正犯採連帶沒收犯罪所得之見
      解，已不再援用及供參考（最高法院104 年第13次刑事庭
      會議決議意旨參照），此為終審機關近來一致之見解。所
      謂各人「所分得」，係指各人「對犯罪所得有事實上之處
      分權限」，法院應視具體個案之實際情形而為認定：倘若
      共同正犯各成員內部間，對於不法利得分配明確時，固應
      依各人實際分配所得沒收；然若共同正犯成員對不法所得
      並無處分權限，其他成員亦無事實上之共同處分權限者，
      自不予諭知沒收；至共同正犯各成員對於不法利得享有共
      同處分權限時，則應負共同沒收之責（最高法院104 年度
      台上字第3937號判決意旨參照）。而共同正犯各人實際上
      有無犯罪所得，或其犯罪所得之多寡，應由事實審法院綜
      合卷證資料及調查所得認定之（最高法院105 年度台上字
      第1733號判決意旨參照）。查被告二人就事實欄二所示竊
      盜犯行所竊得之工具箱2 個（內含充電式電動起子1 把、
      充電式機電用壓接機1 把、水電用工具1 套）、公司大小
      印章1 套，被告張正偉於偵查中供稱：我拿了1 張信用卡
      、工具箱還有皮包之類的等語（見109 年度偵字第30212
      號偵查卷二第61頁），被告張明宗於警詢時供稱：當時都
      被張正偉拿走，我就不知道去向何處等語（見109 年度偵
      字第30212 號偵查卷一第63頁），足見係由被告張正偉實
      際取得；被告二人就事實欄四所示竊盜犯行所竊得合計1,
      300 元，平分所竊得之現金，業據被告二人於偵查中供述
      明確（見109 年度偵字第30212 號偵查卷二第60頁），被
      告二人實際分配所得之犯罪所得分別為650 元，雖未扣案
      ，仍應依刑法第38條之1 第1 項、第3 項規定宣告沒收，
      於全部或一部不能沒收或不宜執行沒收時，追徵其價額。
      被告張正偉與真實姓名年籍不詳之成年友人就事實欄三所
      示盜刷之款項16萬2,868 元，被告張正偉於偵查中供稱：
      都是跟朋友一起去的等語（見109 年度偵字第30212 號偵
      查卷二第61頁），足見渠等對上開犯罪所得享有事實上之
      共同處分權限，應依刑法第38條之1 第1 項、第3 項規定
      宣告沒收，於全部或一部不能沒收或不宜執行沒收時，被
      告張正偉與真實姓名年籍不詳之成年友人共同追徵其價額
      。至被告張正偉就事實欄一所竊得之車牌號碼000-000 號
      普通重型機車，被告張明宗就事實欄五所竊得之車牌號碼
      000-000 號普通重型機車，業已實際合法發還告訴人陳美
      珠、被害人賴麒宇，有贓物認領保管單2 紙（見109 年度
      偵字第30212 號偵查卷一第75頁、109 年度偵字第32828
      號偵查卷第185 頁）可據，依刑法第38條之1 第5 項之規
      定，自不予宣告沒收或追徵。另被告二人竊得郭淑芬所有
      之信用卡、存摺，雖未據扣案且未實際合法發還予告訴人
      郭淑芬，惟該等物品經被害人向金融機構掛失止付後，即
      失其使用效力，客觀財產價值低微，爰依刑法第38條之2
      第2 項之規定不予宣告沒收，附此敘明。
據上論斷，應依刑事訴訟法第273 條之1 第1 項、第299 條第1
項前段，刑法第28條、第210 條、第216 條、第320 條第1 項、
第321 條第1 項第1 款、第2 項、第339 條第1 項、第55條、第
51條第5 款、第41條第1 項前段、第8 項、第219 條、第38條之
1 第1 項、第3 項、第5 項、第38條之2 第2 項，刑法施行法第
1 條之1 第1 項，判決如主文。
本案經檢察官劉恆嘉提起公訴，檢察官陳漢章到庭執行職務。
中    華    民    國   110    年    11    月    11    日
                  刑事第二十四庭  法  官  徐子涵
上列正本證明與原本無異。
如不服本判決，應於判決送達後20日內敘明上訴理由，向本院提
出上訴狀 (應附繕本) ，上訴於臺灣高等法院。其未敘述上訴理
由者，應於上訴期間屆滿後20日內向本院補提理由書「切勿逕送
上級法院」。
                                  書記官  游士霈
中    華    民    國   110    年    11    月    11    日
附錄本案論罪科刑法條全文：
中華民國刑法第210條
（偽造變造私文書罪）
偽造、變造私文書，足以生損害於公眾或他人者，處 5 年以下
有期徒刑。
中華民國刑法第216條
（行使偽造變造或登載不實之文書罪）
行使第 210 條至第 215 條之文書者，依偽造、變造文書或登載
不實事項或使登載不實事項之規定處斷。
中華民國刑法第320條
意圖為自己或第三人不法之所有，而竊取他人之動產者，為竊盜
罪，處 5 年以下有期徒刑、拘役或 50 萬元以下罰金。
意圖為自己或第三人不法之利益，而竊佔他人之不動產者，依前
項之規定處斷。
前二項之未遂犯罰之。
中華民國刑法第321條
犯前條第 1 項、第 2 項之罪而有下列情形之一者，處 6 月以
上 5 年以下有期徒刑，得併科 50 萬元以下罰金：
一、侵入住宅或有人居住之建築物、船艦或隱匿其內而犯之。
二、毀越門窗、牆垣或其他安全設備而犯之。
三、攜帶兇器而犯之。
四、結夥三人以上而犯之。
五、乘火災、水災或其他災害之際而犯之。
六、在車站、港埠、航空站或其他供水、陸、空公眾運輸之舟、
    車、航空機內而犯之。
前項之未遂犯罰之。
中華民國刑法第339條
（普通詐欺罪）
意圖為自己或第三人不法之所有，以詐術使人將本人或第三人之
物交付者，處 5 年以下有期徒刑、拘役或科或併科 50 萬元以
下罰金。
以前項方法得財產上不法之利益或使第三人得之者，亦同。
前二項之未遂犯罰之。
附表一：
┌──┬─────┬───┬──────┬──────┬─────┐
│編號│交易日期、│金額  │特約商店名稱│特約商店地址│偽造之署押│
│    │時間      │      │            │            │及數量    │
├──┼─────┼───┼──────┼──────┼─────┤
│ 1  │109 年3 月│4020元│頂好Wellcome│台北市大同區│郭淑芬簽名│
│    │3 日5 時34│      │孔廟店      │酒泉街105 號│1 枚      │
│    │分48秒    │      │            │            │          │
├──┼─────┼───┼──────┼──────┼─────┤
│ 2  │109 年3 月│12000 │萊爾富北市同│台北市大同區│郭淑芬簽名│
│    │3 日5 時41│元    │吉店        │昌吉街63號  │1 枚      │
│    │分37秒    │      │            │            │          │
├──┼─────┼───┼──────┼──────┼─────┤
│ 3  │109 年3 月│5000元│萊爾富北市同│台北市大同區│郭淑芬簽名│
│    │3 日5 時42│      │吉店        │昌吉街63號  │1 枚      │
│    │分48秒    │      │            │            │          │
├──┼─────┼───┼──────┼──────┼─────┤
│ 4  │109 年3 月│18000 │萊爾富北市同│台北市大同區│郭淑芬簽名│
│    │3 日5 時48│元    │密店        │哈密街59巷21│1 枚      │
│    │分53秒    │      │            │號          │          │
├──┼─────┼───┼──────┼──────┼─────┤
│ 5  │109 年3 月│15000 │萊爾富北縣重│新北市三重區│郭淑芬簽名│
│    │3 日6 時6 │元    │武店        │安慶街203 之│1 枚      │
│    │分47秒    │      │            │1 號        │          │
├──┼─────┼───┼──────┼──────┼─────┤
│ 6  │109 年3 月│18000 │萊爾富北縣三│新北市三重區│郭淑芬簽名│
│    │3 日6 時15│元    │愛三店      │仁愛街253 號│1 枚      │
│    │分58秒    │      │            │            │          │
├──┼─────┼───┼──────┼──────┼─────┤
│ 7  │109 年3 月│453元 │重陽橋加油站│新北市三重區│免簽名    │
│    │3 日6 時38│      │股份有限公司│集賢路72號  │          │
│    │分6 秒    │      │            │            │          │
├──┼─────┼───┼──────┼──────┼─────┤
│ 8  │109 年3 月│6000元│萊爾富士林花│台北市士林區│郭淑芬簽名│
│    │3 日22時53│      │好店        │重慶北路4 段│1 枚      │
│    │分3 秒    │      │            │78號及80號  │          │
├──┼─────┼───┼──────┼──────┼─────┤
│ 9  │109 年3 月│10000 │萊爾富士林花│台北市士林區│郭淑芬簽名│
│    │3 日22時54│元    │好店        │重慶北路4 段│1 枚      │
│    │分7 秒    │      │            │78號及80號  │          │
├──┼─────┼───┼──────┼──────┼─────┤
│10  │109 年3 月│2000元│萊爾富北市士│台北市士林區│免簽名    │
│    │4 日3 時9 │      │慶店        │社正路75號  │          │
│    │分22秒    │      │            │            │          │
├──┼─────┼───┼──────┼──────┼─────┤
│11  │109 年3 月│3000元│萊爾富北市士│台北市士林區│免簽名    │
│    │4 日3 時10│      │慶店        │社正路75號  │          │
│    │分4 秒    │      │            │            │          │
├──┼─────┼───┼──────┼──────┼─────┤
│12  │109 年3 月│5000元│萊爾富北市社│台北市士林區│郭淑芬簽名│
│    │4 日3 時14│      │正店        │社正路27號  │1 枚      │
│    │分53秒    │      │            │            │          │
├──┼─────┼───┼──────┼──────┼─────┤
│13  │109 年3 月│3000元│萊爾富北市社│台北市士林區│免簽名    │
│    │4 日3 時15│      │正店        │社正路27號  │          │
│    │分47秒    │      │            │            │          │
├──┼─────┼───┼──────┼──────┼─────┤
│14  │109 年3 月│228元 │中油- 民權西│台北市大同區│免簽名    │
│    │4 日15時22│      │路站自助加油│民權西路194 │          │
│    │分21秒    │      │            │號          │          │
├──┼─────┼───┼──────┼──────┼─────┤
│15  │109 年3 月│23617 │寶珍銀樓有限│台北市大同區│郭淑芬簽名│
│    │4 日15時45│元    │公司        │延平北路2 段│1 枚      │
│    │分38秒    │      │            │165 號      │          │
├──┼─────┼───┼──────┼──────┼─────┤
│16  │109 年3 月│2780元│PUMA- 蘆洲家│新北市三重區│免簽名    │
│    │4 日20時25│      │樂愊        │五華街282 號│          │
│    │分59秒    │      │            │1 樓        │          │
├──┼─────┼───┼──────┼──────┼─────┤
│17  │109 年3 月│235元 │重陽橋加油站│新北市三重區│免簽名    │
│    │4 日20時39│      │股份有限公司│集賢路72號  │          │
│    │分26秒    │      │            │            │          │
├──┼─────┼───┼──────┼──────┼─────┤
│18  │109 年3 月│29977 │家樂褔- 重慶│台北市大同區│郭淑芬簽名│
│    │4 日21時19│元    │店3C        │重慶北路2 段│1 枚      │
│    │分19秒    │      │            │171 號      │          │
├──┼─────┼───┼──────┼──────┼─────┤
│19  │109 年3 月│4180元│家樂褔- 重慶│台北市大同區│郭淑芬簽名│
│    │4 日21時32│      │店一般      │重慶北路2 段│1 枚      │
│    │分35秒    │      │            │171 號      │          │
├──┼─────┼───┼──────┼──────┼─────┤
│20  │109 年3 月│378元 │家樂褔- 重慶│台北市大同區│免簽名    │
│    │4 日21時35│      │店一般      │重慶北路2 段│          │
│    │分54秒    │      │            │171 號      │          │
├──┴─────┴───┴──────┴──────┴─────┤
│總計162,868元                                                   │
└────────────────────────────────┘
附表二：
┌──┬────┬──────────────┐
│編號│告訴人/ │竊取方式及所得財物          │
│    │被害人  │                            │
├──┼────┼──────────────┤
│ 1  │施駿朋  │持石塊打破施駿朋所有車牌號碼│
│    │        │TDH-5375號營業小客車副駕駛座│
│    │        │車窗後（毀損部分未據告訴），│
│    │        │竊取置於中間杯架處之零錢600 │
│    │        │元。                        │
├──┼────┼──────────────┤
│ 2  │呂宏逸  │持石塊打破呂宏逸所有車牌號碼│
│    │        │TDD-1010號營業小客車車窗後（│
│    │        │毀損部分未據告訴），竊取車內│
│    │        │零錢700 元。                │
├──┼────┼──────────────┤
│ 3  │簡新薈  │持石塊打破簡新薈所有車牌號碼│
│    │        │8179-YW 號自小客車車窗後（毀│
│    │        │損部分未據告訴），未物色到可│
│    │        │供行竊之財物而未遂。        │
└──┴────┴──────────────┘
附表三：
┌──┬────┬─────────────────┐
│編號│犯罪事實│         宣告刑及沒收             │
├──┼────┼─────────────────┤
│ 一 │事實欄一│張正偉犯竊盜罪，處有期徒刑參月，如│
│    │        │易科罰金，以新臺幣壹仟元折算壹日。│
│    │        │未扣案之犯罪所得鑰匙壹串、雨衣壹件│
│    │        │沒收，於全部或一部不能沒收或不宜執│
│    │        │行沒收時，追徵其價額。            │
├──┼────┼─────────────────┤
│ 二 │事實欄二│張正偉共同犯侵入住宅竊盜罪，處有期│
│    │        │徒刑陸月，如易科罰金，以新臺幣壹仟│
│    │        │元折算壹日。未扣案之犯罪所得工具箱│
│    │        │貳個（內含充電式電動起子壹把、充電│
│    │        │式機電用壓接機壹把、水電用工具壹套│
│    │        │）、公司大小印章壹套沒收，於全部或│
│    │        │一部不能沒收或不宜執行沒收時，追徵│
│    │        │其價額。                          │
│    │        │張明宗共同犯侵入住宅竊盜罪，處有期│
│    │        │徒刑陸月，如易科罰金，以新臺幣壹仟│
│    │        │元折算壹日。                      │
├──┼────┼─────────────────┤
│ 三 │事實欄三│張正偉共同犯行使偽造私文書罪，處有│
│    │        │期徒刑陸月，如易科罰金，以新臺幣壹│
│    │        │仟元折算壹日。未扣案之犯罪所得新臺│
│    │        │幣拾陸萬貳仟捌佰陸拾捌元沒收，於全│
│    │        │部或一部不能沒收或不宜執行沒收時，│
│    │        │與真實姓名年籍不詳之成年友人追徵其│
│    │        │價額。                            │
├──┼────┼─────────────────┤
│ 四 │事實欄四│張正偉共同犯侵入住宅竊盜罪，處有期│
│    │        │徒刑柒月。未扣案之犯罪所得新臺幣陸│
│    │        │佰伍拾元沒收，於全部或一部不能沒收│
│    │        │或不宜執行沒收時，追徵其價額。    │
│    │        │張明宗共同犯侵入住宅竊盜罪，處有期│
│    │        │徒刑柒月。未扣案之犯罪所得新臺幣陸│
│    │        │佰伍拾元沒收，於全部或一部不能沒收│
│    │        │或不宜執行沒收時，追徵其價額。    │
├──┼────┼─────────────────┤
│ 五 │事實欄五│張明宗犯竊盜罪，處有期徒刑參月，如│
│    │        │易科罰金，以新臺幣壹仟元折算壹日。│
└──┴────┴─────────────────┘